臺灣屏東地方法院小額民事判決
111年度潮小字第304號
原      告  林榮發  


被      告  陳士雄  

上列當事人間請求損害賠償事件，本院於民國111年5月18日言詞
辯論終結，判決如下：
    主  文
被告應給付原告新臺幣壹萬零陸佰元。
原告其餘之訴駁回。
訴訟費用新臺幣壹仟元由被告負擔十分之七，餘由原告負擔。
本判決第一項勝訴部分得假執行。但被告如以新臺幣壹萬零陸佰
元為原告預供擔保，得免為假執行。
    事實及理由
一、按訴狀送達後，原告不得將原訴變更或追加他訴，但擴張或
    減縮應受判決事項之聲明者，不在此限，民事訴訟法第255
    條第1項第3款定有明文。本件原告原聲明請求：被告應給付
    原告新臺幣（下同）20,000元，嗣變更聲明為：被告應給付
    原告15,600元（本院卷第23頁），核應屬訴之聲明金額之減
    縮，經核與上開規定尚無不合，應予准許。
二、原告主張：
  ㈠兩造間因細故素有嫌隙，嗣於民國108年7月18日9時50分許，
    在屏東縣○○鎮○○路00○0號之日奕昌混泥土有限公司內，被告
    持其所有之安全帽1頂砸向原告所有車牌號碼000-0000號自
    用小客車（下稱系爭車輛）左前車門，致系爭車輛左前車門
    凹陷受損，足生損害於原告（下稱系爭犯行）。而被告所為
    系爭犯行，經檢察官聲請以簡易判決處刑，本院以108年度
    簡字第1909號刑事簡易判決，認定被告觸犯刑法第354條毀
    損罪，判處拘役20日確定在案（下稱系爭刑事案件）。
  ㈡被告所為系爭犯行，致系爭車輛受損，原告爰依法請求被告
    賠償系爭車輛烤漆費用（含工資）15,600元等語，並聲明：
    被告應給付原告15,600元。
三、被告之答辯：伊對於有為系爭犯行，經系爭刑事案件判處罪
    刑在案之事實不予爭執，惟伊當時僅毀損系爭車輛車門之一
    部分，不需大範圍烤漆，伊願意賠償原告6,000元等語。
四、按「因故意或過失，不法侵害他人之權利者，負損害賠償責
    任。故意以背於善良風俗之方法，加損害於他人者亦同」，
    民法第184 條第1 項定有明文。
五、本件原告主張被告有為系爭犯行，經系爭刑事案件判處罪刑
    在案之事實，業據本院依職權調閱系爭刑事案件卷宗核閱無
    誤，且被告對此亦未表示爭執，是原告上開主張，應堪信屬
    實。而被告所為系爭犯行，業已觸犯刑法毀損罪，並經本院
    以系爭刑事案件判處罪刑確定在案，致原告受有財產上之損
    失，則參諸民法第184條第1項規定，被告自應負侵權行為之
    損害賠償責任。而就原告請求之損害賠償金額部分，固據原
    告提出估價單1份及系爭車輛修理照片6張為證，惟被告所為
    之系爭犯行，係毀損系爭車輛之左前車門一部分，則就左前
    葉子板烤漆部分，難認與被告之系爭犯行有關，自無從准許
    ，從而，扣除左前葉子板烤漆費用5,000元後，原告請求被
    告應賠償系爭車輛之烤漆費用（含工資）10,600元，為有理
    由，應予准許，逾此範圍之請求，則無理由，應予駁回。爰
    判決如主文所示。
六、本件原告勝訴部分，係適用小額訴訟程序所為被告敗訴之判
    決，依民事訴訟法第436 條之20規定，應依職權宣告假執行
    ，並依同法第392 條第2 項規定，依職權宣告如被告為原告
    預供擔保，得免為假執行。另依同法第436 條之19第1 項規
    定，併確定訴訟費用額為1,000 元（即第一審裁判費），並
    依職權酌定訴訟費用之負擔如主文第3 項所示。
七、訴訟費用負擔之依據：民事訴訟法第79條。
中    華    民    國   111    年     6    月    13    日
                    潮州簡易庭法官   呂憲雄
正本係照原本作成。
如不服本判決，應於判決送達後20日內，以判決違背法令為理由
，向本院提出上訴狀並表明上訴理由（上訴理由應表明：一、原
判決所違背之法令及其具體內容；二、依訴訟資料可認為原判決
有違背法令之具體事實），如未表明上訴理由者，應於上訴後20
日內向本院提出上訴理由書，如委任律師提起上訴者，應一併繳
納上訴審裁判費。
中    華    民    國   111    年     6    月    13    日
               書記官    林鴻仁